zh-CN: 阻带: 极高频; 高频; 低频; 中频; 超高频; 特高频; 甚高频; 其他
cs: Pásmová zádrž: Extrémně vysoká frekvence; Vysoká frekvence; Nízká frekvence; Minimální frekvence; Super vysoká frekvence; Ultra vysoká frekvence; Velmi vysoká frekvence; Jiné
sv: Stoppband: Extremt hög frekvens; Hög frekvens; Låg frekvens; Medelhög frekvens; Superhög frekvens; Ultrahög frekvens; Mycket hög frekvens; Övrigt
el: Ζώνη αποκοπής: Εξαιρετικά υψηλή συχνότητα; Υψηλή συχνότητα; Χαμηλή συχνότητα; Μεσαία συχνότητα; Σούπερ υψηλή συχνότητα; Εξαιρετικά υψηλή συχνότητα; Πολύ υψηλή συχνότητα; Άλλο
de: Sperrbereich: Extrem hohe Frequenz; Hochfrequenz; Niederfrequenz; Mittelfrequenz; Höchstfrequenz; Ultrahochfrequenz; Sehr hohe Frequenz; Sonstiges
hu: Sávszélesség: Rendkívül magas frekvencia; Magas frekvencia; Alacsony frekvencia; Közepes frekvencia; Szupermagas frekvencia; Ultramagas frekvencia; Nagyon magas frekvencia; Egyéb
ru: Полоса задерживания: Чрезвычайно высокая частота; Высокая частота; Низкая частота; Средняя частота; Супервысокая частота; Сверхвысокая частота; Очень высокая частота; Другое
sl-SI: Zaustavni pas: Izjemno visoka frekvenca; Visoka frekvenca; Nizka frekvenca; Srednja frekvenca; Super visoka frekvenca; Izjemno visoka frekvenca; Zelo visoka frekvenca; Drugo
zh-TW: 阻帶: 至高頻; 高頻; 低頻; 中頻; 極高頻; 超高頻; 特高頻; 其他
es: Banda suprimida: Frecuencia extremadamente alta; Frecuencia alta; Frecuencia baja; Frecuencia media; Frecuencia súper alta; Frecuencia ultra alta; Frecuencia muy alta; Otros
bg-BG: Стоп лента: Изключително висока честота; Висока честота; Ниска честота; Средна честота; Супер висока честота; Свръхвисока честота; Много висока честота; Други
sk-SK: Frekvenčné pásmo: Extrémne vysoká frekvencia; Vysoká frekvencia; Nízka frekvencia; Stredná frekvencia; Super vysoká frekvencia; Ultra vysoká frekvencia; Veľmi vysoká frekvencia; Iné
fr: Bande d’arrêt: Fréquence extrêmement élevée; Fréquence élevée; Fréquence basse; Fréquence moyenne; Fréquence super élevée; Fréquence ultra élevée; Fréquence très élevée; Autre
hr-HR: Zaustavni pojas: Izuzetno visoka frekvencija; Visoka frekvencija; Niska frekvencija; Srednja frekvencija; Posebno visoka frekvencija; Iznimno visoka frekvencija; Vrlo visoka frekvencija; Ostalo
th: แถบหยุด: ความถี่สูงมากเป็นพิเศษขั้นสูงสุด; ความถี่สูง; ความถี่ต่ำ; ความถี่ปานกลาง; ความถี่สูงมากเป็นพิเศษขั้นสูง; ความถี่สูงมากเป็นพิเศษ; ความถี่สูงมาก; อื่นๆ
tr: Bant Bastıran: Aşırı yüksek frekans; Yüksek frekans; Düşük frekans; Orta düzeyde frekans; Süper yüksek frekans; Ultra yüksek frekans; Çok yüksek frekans; Diğer
da: Stopbånd: Ekstremt høj frekvens; Høj frekvens; Lav frekvens; Mellem frekvens; Super høj frekvens; Ultra høj frekvens; Meget høj frekvens; Andet
nb: Stoppbånd: Ekstremt høy frekvens; Høy frekvens; Lav frekvens; Middels frekvens; Superhøy frekvens; Ultrahøy frekvens; Svært høy frekvens; Annet
en: Stopband: Extremely high frequency; High frequency; Low frequency; Medium frequency; Super high frequency; Ultra high frequency; Very high frequency; Other
lt-LT: Užtvarinė juosta: Itin aukštas dažnis; Aukštas dažnis; Žemas dažnis; Vidutinis dažnis; „Super“ aukštas dažnis; „Ultra“ aukštas dažnis; Labai aukštas dažnis; Kita
fi: Estokaista: Erittäin korkea taajuus; Korkea taajuus; Matala taajuus; Keskitason taajuus; Super korkea taajuus; Ultra korkea taajuus; Erittäine korkea taajuus; Muu
it: Banda di arresto: Frequenza estremamente alta; Alta frequenza; Bassa frequenza; Media frequenza; Altissima frequenza; Frequenza ultra alta; Frequenza molto alta; Altro
pt-PT: Banda de frequência: Frequência extremamente elevada; Frequência elevada; Frequência baixa; Frequência média; Frequência superelevada; Frequência ultraelevada; Frequência muito elevada; Outro
ko: 저지 대역: 극고주파; 고주파; 저주파; 중주파; 초고주파; 극초단파; 초단파; 기타
pl: Taśma zatrzymująca: Wyjątkowo wysoka częstotliwość; Wysoka częstotliwość; Niska częstotliwość; Średnia częstotliwość; Super wysoka częstotliwość; Ultra wysoka częstotliwość; Bardzo wysoka częstotliwość; Inne
pt-BR: Frequência inalterada: Frequência extremamente alta; Frequência alta; Frequência baixa; Frequência média; Frequência superalta; Frequência ultra alta; Frequência muito alta; Outro
ro-RO: Banda de oprire: Frecvență extrem de ridicată; Frecvență ridicată; Frecvență joasă; Frecvență medie; Frecvență super ridicată; Frecvență ultra de ridicată; Frecvență foarte ridicată; Altele
ja: 阻止帯域: 非常に高い周波数; 高周波; 低周波; 中波; 超高周波; 極超短波; 超短波; その他
nl: Stopband: Extreem hoge frequentie; Hoge frequentie; Lage frequentie; Gemiddelde frequentie; Superhoge frequentie; Ultrahoge frequentie; Zeer hoge frequentie; Andere
vi: Dải chặn: Tần số rất cao; Tần số cao; Tần số thấp; Tần số trung bình; Tần số siêu cao; Tần số cực cao; Tần số rất cao; Khác